【裁判字號】    96,訴,3434
【裁判日期】    970131
【裁判案由】    毒品危害防制條例
【裁判全文】
臺灣板橋地方法院刑事判決              96年度訴字第3434號
公  訴  人  臺灣板橋地方法院檢察署檢察官
被      告  甲○○
上列被告因違反毒品危害防制條例案件，經檢察官提起公訴（96
年度毒偵字第5518號），被告於準備程序進行中先就被訴事實為
有罪之陳述，經告知簡式審判程序之旨，並聽取當事人之意見後
，本院合議庭裁定由受命法官獨任進行簡式審判程序，茲判決如
下：
    主  文
甲○○施用第一級毒品，累犯，處有期徒刑拾月，扣案之殘渣袋
柒個內之第一級毒品海洛因殘渣（均量微未秤重），均沒收銷燬
，扣案之殘渣袋柒個，均沒收；又施用第二級毒品，累犯，處有
期徒刑陸月，扣案之殘渣袋柒個內之第二級毒品甲基安非他命殘
渣（均量微未秤重），均沒收銷燬，扣案之殘渣袋柒個及安非他
命吸食器壹組，均沒收。應執行有期徒刑壹年貳月。扣案之殘渣
袋柒個內之第一級毒品海洛因殘渣（均量微未秤重）及第二級毒
品甲基安非他命殘渣（均量微未秤重），均沒收銷燬；扣案之殘
渣袋柒個及安非他命吸食器壹組，均沒收。
    事  實
一、甲○○曾違犯毒品危害防制條例等案件，其中於民國（下同
    ）91年間，因施用毒品案件，經本院以91年度少調字第1338
    號刑事裁定送勒戒處所觀察、勒戒，認有繼續施用毒品傾向
    ，復經本院裁定送入戒治處所施以強制戒治，迄92年5 月6
    日停止戒治釋放，並於92年10月2 日執行完畢，另於94年間
    ，因違反毒品危害防制條例案件，經本院判處有期徒刑7 月
    （施用第一級毒品部分）、3 月（施用第二級毒品部分），
    應執行有期徒刑8 月確定，同年間，再因施用第二級毒品案
    件，經本院判處有期徒刑3 月確定，與上開前案（即應執行
    有期徒刑8 月部分）更定應執行刑為有期徒刑11月，自94年
    9 月29日起入監執行，甫於95年8 月4 日因縮刑期滿執行完
    畢（於本件構成累犯）；詎猶不知悛悔，於上開強制戒治執
    行完畢釋放後5 年內，另基於施用第二級毒品甲基安非他命
    之犯意，於96年7 月26日凌晨5 時許，在臺北縣新莊市某地
    點，以將第二級毒品甲基安非他命置於自製吸食器內再燃燒
    吸食其煙氣之方式，施用第二級毒品甲基安非他命1 次；復
    基於施用第一級毒品海洛因之犯意，於同日7 時許，在臺北
    縣三重市重新橋下之跳蚤市場，以將第一級毒品海洛因摻入
    香煙中，再燃燒吸食其所產生煙氣之方式，施用第一級毒品
    海洛因1 次，嗣於96年7 月26日10時許，因其所有車牌號碼
    2511-RY 號之自小客車與他人發生交通事故而為警盤檢，經
    警當場在其所乘坐之上開自小客車副駕駛座處，查扣其用餘
    持有之殘渣袋7 個（均內含第一級毒品海洛因殘渣及第二級
    毒品甲基安非他命殘渣─均量微未秤重）及其所有供施用第
    二級毒品甲基安非他命所用之吸食器1 組。
二、案經臺北縣政府警察局新莊分局報請臺灣板橋地方法院檢察
    署檢察官偵查起訴，再經本院合議庭裁定進行簡式審判程序
    審理。
    理  由
一、按本件被告甲○○所犯為死刑、無期徒刑、最輕本刑為3 年
    以上有期徒刑以外之罪，其於準備程序進行中先就被訴事實
    為有罪之陳述，經告知簡式審判程序之旨，並聽取公訴人、
    被告之意見後，本院合議庭認宜由受命法官獨任進行簡式審
    判程序，爰依刑事訴訟法第273 條之1 第1 項規定，裁定進
    行簡式審判程序，合先敘明。
二、上揭犯罪事實，業據被告甲○○迭於警詢、偵查、本院準備
    程序中及審理時均坦承不諱，且其於96年7 月26日於臺北縣
    政府警察局新莊分局警詢時，為警所採集之尿液檢體，經送
    請臺灣檢驗科技股份有限公司遞以EIA 酵素免疫分析法初驗
    、GC/MS 氣相層析質譜儀法複驗結果，確呈現嗎啡及安非他
    命類陽性反應，有臺北縣政府警察局新莊分局偵辦毒品危害
    防制條例案被移送人姓名代碼對照表及臺灣檢驗科技股份有
    限公司濫用藥物尿液檢驗報告影本各1 紙在卷可稽，且被告
    為警查獲之際，確有扣得如事實欄所載之物，亦有臺北縣政
    府警察局新莊分局搜索、扣押筆錄、扣押物品目錄表各1 份
    、查獲涉嫌毒品危害防制條例毒品初步檢驗報告書2 份、扣
    案物品照片3 幀附卷可稽，堪信被告上開自白確與事實相符
    。次被告於91年間，因施用毒品案件，經本院以91年度少調
    字第1338號刑事裁定送勒戒處所觀察、勒戒，認有繼續施用
    毒品傾向，復經本院裁定送入戒治處所施以強制戒治，迄92
    年5 月6 日停止戒治釋放，並於92年10月2 日執行完畢等節
    ，有臺灣高等法院被告前案紀錄表1 份在卷足憑，堪認被告
    確係於前經觀察、勒戒及強制戒治執行完畢釋放後5 年內，
    再犯本件施用第一級毒品及第二級毒品犯行，核與毒品危害
    防制條例第23條第2 項規定相符，應依法論科。
三、核被告所為，係犯毒品危害防制條例第10條第1 項之施用第
    一級毒品罪及同條第2 項之施用第二級毒品罪；其施用前、
    後持有海洛因、甲基安非他命之低度行為，均應為其施用之
    高度行為所吸收，不另論罪；至其所犯上開2 罪間，犯意各
    別，行為互殊，應分論併罰。查被告前有事實欄所載之前科
    暨有期徒刑執行完畢情形，有臺灣高等法院被告前案紀錄表
    1 份在卷可查，其於前案有期徒刑執行完畢後5 年內，故意
    再犯本案有期徒刑以上之2 罪，均為累犯，應分別依刑法第
    47條第1 項規定加重其刑。爰審酌被告前經觀察勒戒、強制
    戒治及刑罰之執行完畢後，猶另萌施用毒品犯意，再犯本罪
    ，顯見其戒除毒癮之意志薄弱，且未衷心悛悔，漠視法令之
    禁制，恣意濫用毒品，其行可訾，惟尚知坦承犯行，兼衡其
    施用毒品之種類、期間、次數、動機、目的、手段等一切情
    狀，量處如主文所示之刑，並定其應執行之刑，以資懲儆。
四、扣案之殘渣袋7 個內含之海洛因殘渣（均量微而未秤重）及
    甲基安非他命殘渣（均量微而未秤重），均為本案查獲之毒
    品，已如上述，爰依毒品危害防制條例第18條第1 項前段規
    定，不問屬於犯人與否，均宣告沒收銷燬之；又扣案之殘渣
    袋7 個，均係被告所有供其犯上開施用第一、二級毒品罪所
    用之物，而扣案之吸食器1 組，亦係被告所有供其犯上開施
    用第二級毒品罪所用之物，業據其供承在卷，爰均依刑法第
    38條第1 項第2款 之規定宣告沒收。另如犯罪事實欄所載之
    香煙，雖係被告持以犯本案施用第一級毒品罪所用之物，惟
    本院衡酌該物品並未扣案，復查亦無其他積極事證足資證明
    該等物品目前仍然存在，爰不予宣告沒收，附此敘明。
據上論斷，應依刑事訴訟法第273 條之1 第1 項、第299 條第1
項前段，毒品危害防制條例第10條第1項、第2項、第18條第1項
前段、第23條第2 項，刑法第11條前段、第47條第1 項、第38條
第1項 第2 款、第51條第5 款，判決如主文。
本案經檢察官顏世翠到庭執行職務。
中    華    民    國    97    年    1     月    31    日
                  刑事第三庭  法  官  王屏夏
上列正本證明與原本無異。
如不服本判決，應於判決送達後10日內敘明上訴理由，向本院提
出上訴狀（應附繕本），上訴於臺灣高等法院。
                              書記官  陳金鳳
中    華    民    國    97    年    1     月    31    日
附錄本案論罪科刑法條全文：
毒品危害防制條例第10條
施用第一級毒品者，處 6 月以上 5 年以下有期徒刑。
施用第二級毒品者，處 3 年以下有期徒刑。


司法院資訊處製作；財團法人民間司法改革基金會備份。
